【裁判字號】    99,抗,1407
【裁判日期】    991125
【裁判案由】    不服延長羈押
【裁判全文】
臺灣高等法院刑事裁定                  99年度抗字第1407號
抗  告  人
即  被  告  曾信堯
上列抗告人即被告因不服延長羈押案件，不服臺灣臺北地方法院
中華民國99年11月8 日延長羈押裁定（99年度訴字第1312號），
提起抗告，本院裁定如下：
    主  文
抗告駁回。
    理  由
一、抗告意旨略稱：其僅經由同案被告謝明遠之協助，轉讓第三
    級毒品愷他命一次予證人賴昶瑋一次而已，此業經同案被告
    謝明遠供述在卷，乃證人賴昶瑋呼稱被告拿過一、二次，又
    稱拿過二、三次，再稱拿過10次毒品給他，先後所述不一，
    且信口開河胡亂指稱被告曾恐嚇他不能吐實，完全子虛烏有
    ，誣陷被告，被告希望能與賴昶瑋對質，希望庭上查明，被
    告已供明事實，並無逃亡之虞，願意主動到案配合調查，請
    求具保候傳云云。
二、按被告經法官訊問後，認為犯罪嫌疑重大，而有下列情形之
    一者，非予羈押，顯難進行追訴、審判或執行者，得羈押之
    ：一、逃亡或有事實足認為有逃亡之虞者。二、有事實足認
    為有湮滅、偽造、變造證據或勾串共犯或證人之虞者。三、
    所犯為死刑、無期徒刑或最輕本刑為五年以上有期徒刑之罪
    者，刑事訴訟法第101 條第1 項定有明文。次按羈押被告，
    偵查中不得逾二月，審判中不得逾三月。但有繼續羈押之必
    要者，得於期間未滿前，經法院依第101 條或第101 條之1
    之規定訊問被告後，以裁定延長之，同法第108 條第1 項定
    有明文。
三、經查：
  (一)抗告人即被告曾信堯因違反毒品危害防制條例案件，經檢察
    官以其涉嫌違反毒品危害防制條例第4 條第3 項之販賣第三
    級毒品罪嫌而提起公訴（案號：台灣台北地方法院檢察署99
    年度偵字第12690 號、第17087 號），經原法院於民國99
    年8 月18日受理分案後（案號：99年度訴字第1312號）實施
    訊問，認為被告曾信堯否認有販賣第三級毒品之罪嫌，然依
    卷內之人證、書證，足認犯罪嫌疑重大，其所述與被告謝明
    遠、證人賴昶瑋之供述不符，足認有勾串共犯或證人之虞，
    且其所犯為最輕本刑五年以上有期徒刑之罪，販賣之次數及
    數量均鉅，認有羈押之必要，乃依刑事訴訟法第101 條第1
    項第2 款、第3 款規定於同日對被告曾信堯執行羈押，此有
    起訴書、原審訊問筆錄、押票回證足憑。
  (二)茲經原審於第一次羈押被告曾信堯三個月期限於99年11月18
    日屆滿前之99年11月8 日，對被告曾信堯行應否延長羈押之
    訊問後，認前開刑事訴訟法第101 條第1 項第2 款、第3 款
    之羈押原因依然存在，仍有繼續羈押被告曾信堯之必要，爰
    依刑事訴訟法第108 條第1 項之規定，裁定應自99年11月18
    日起對被告曾信堯延長羈押二月。
  (三)抗告意旨所載內容，洵屬實體抗辯事項，當非延長羈押程序
    所應審酌。原審關於延長羈押被告，已說明其依憑之證據及
    理由，為其職權之適法行使，於法尚無違誤。抗告意旨猶執
    前詞指摘原裁定不當，揆諸上開說明，為無理由，應予駁回
    。
據上論斷，依刑事訴訟法第412條，裁定如主文。
中    華    民    國    99    年    11    月    25    日
                  刑事第九庭審判長法  官  陳貽男
                                  法  官  宋明蒼
                                  法  官  周盈文
以上正本證明與原本無異。
不得再抗告。
                                  書記官  張郁琳
中    華    民    國    99    年    11    月    25    日

司法院資訊處製作；財團法人民間司法改革基金會備份。
